【裁判字號】    92,交聲,1256
【裁判日期】    920825
【裁判案由】    交管條例聲異
【裁判全文】
臺灣板橋地方法院交通事件裁定                  九十二年度交聲字第一二五六號
    原處分機關  臺北市交通事件裁決所
    異  議  人  乙○○
    即受處分人
右列異議人即受處分人因違反道路交通管理處罰條例案件，對於臺北市交通事件裁決
所九十二年七月二日所為之處分（原處分案號：北市裁三字第裁二二－ＡＸＸ０二六
八一０號），聲明異議，本院裁定如左：
    主  文
異議駁回。
    理  由
一、聲明異議意旨略以：異議人即受處分人乙○○主張伊是紅燈停車，因看後方無車
    才開車門吐口水，當時恰好後方有一部機車超速行駛快車道且無保持距離從旁經
    過，突然緊急煞車而摔倒受傷，但機車並無擦撞到異議人之車門，該機車上兩人
    受傷與伊應無關云云，爰請詳查並撤銷原處分云云。
二、按汽車停車向外開啟車門時，應注意行人、車輛，並讓其先行；又汽車駕駛人，
    駕駛汽車違反道路交通安全規則，因而肇事致人受傷者，吊扣其駕駛執照三個月
    至六個月，道路交通安全規則第一百十二條第一項第十五款、道路交通管理處罰
    條例第六十一條第三項分別定有明文。
三、經查：本件受處分人即異議人乙○○於九十二年四月六日二十一時許，在臺北市
    ○○○路、南海路口，因紅燈停車向外開啟車門時未注意其他車輛，造成甲○○
    、田玉麗受傷等情，此有臺北市政府警察局北市警交大字第ＡＸＸ０二六八一０
    號舉發違反道路交通管理事件通知單一張附卷可參。證人即機車騎士甲○○於本
    院審理中到庭證稱：「我騎車載我同事一起回家，經過南海路、重慶南路口，剛
    好是紅燈，我們要往永和的方向。我們就準備停在紅綠燈前面，我是慢慢停，還
    沒完全停著。在我右手邊有一台車，突然把門打開，他的車門撞倒我的機車前身
    。撞到後我們的車子就倒下來，我同事跳起來，我下半身被車子壓著。我同事跟
    駕駛理論，說為何開車門不看後面。我同事叫他把我扶起來，駕駛就準備要跑。
    是路人幫我們打電話叫警察。是駕駛的左前門，把我的車子撞倒在地上，駕駛說
    他要吐痰。」等語（參見本院九十二年八月十五日訊問筆錄），並有臺北市○○
    ○○○道路交通事故現場圖、臺北市政府警察大隊交通事故分析研判表、臺北市
    政府警察局中正二分局交通分隊道路交通事故補充資料表、交通事故談話紀錄表
    等件附卷可證，顯見異議人乙○○確實有開啟車門未注意來往車輛之違規行為，
    且其違規行為確實肇事造成甲○○、田玉麗受傷。異議人雖陳稱：我的車子沒有
    被撞，也沒有撞到證人甲○○的機車；我的車子停在南海路等紅燈，我車門開一
    點要吐痰，就看到機車倒在地上，他們受傷應該跟我沒關係云云，惟異議人於肇
    事當時所製作之交通事故談話紀錄表中表示：伊是開啟車門吐痰，而致車左前車
    門下方被同方向同車道行駛之ＢＪＺ－八三一號重機車右側車身擦及而肇事等語
    ；本件道路交通事故補充資料上亦記載：「Ａ（異議人乙○○之車）：左前車門
    下方撞痕」，且經異議人乙○○簽名、蓋指印，足見異議人所辯，實係卸責推諉
    之詞，殊無可採，而證人甲○○之證詞，應堪採信。綜上本件違規事證明確，異
    議人開啟車門未注意來往車輛，因而違反道路交通安全規則肇事致人受傷之事實
    ，堪予認定。
四、從而，原處分機關依據首開法條規定，並審酌異議人違規情節輕重，裁處吊扣駕
    駛執照三個月，無何違誤，量罰亦甚妥適，應予維持，本件異議為無理由，應予
    駁回。
五、據上論斷，應依道路交通案件處理辦法第十九條，裁定如主文。
中      華      民      國      九十二    年      八    月    二十五    日
                              臺灣板橋地方法院交通法庭
                                      法  官    連育群
右正本證明與原本無異。
如不服本裁定應於送達後五日內向本院提出抗告狀。
                                      書記官    蘇宥維
中      華      民      國      九十二    年      八    月    二十五    日


司法院資訊處製作；財團法人民間司法改革基金會備份。
